【裁判字號】    94,易,566
【裁判日期】    950124
【裁判案由】    竊盜
【裁判全文】
臺灣基隆地方法院刑事判決               94年度易字第566號
公  訴  人  臺灣基隆地方法院檢察署檢察官
被      告  甲○○
                    （另案在臺灣基隆監獄基隆分監執行中）
上列被告因竊盜等案件，經檢察官提起公訴（94年度偵字第4341
號），本院裁定由受命法官獨任進行簡式審判程序，茲判決如下
：
    主      文
甲○○犯刑法第三百二十一條第一項第二、三款之竊盜罪，處有
期徒刑壹年。扣案之油壓剪、鐵勾、活動扳手各壹支及六角扳手
、一字型螺絲起子各貳支均沒收。
    事      實
一、甲○○曾因下列犯罪，分別經法院判刑確定，並入監服刑：
  (一)因收受贓物罪，經台灣高等法院於89年8月13日以89年度上
    易字第1042號判處有期徒刑6月確定。
  (二)因施用毒品罪，經本院於90年3月28日以90年度簡上字第2號
    判處有期徒刑6月確定。
  (三)因竊盜罪，經台灣高等法院於90年12月6 日以90年度上易字
    第3018號判處有期徒刑3年確定。
  (四)因持有毒品罪，經本院於91年12月25日以91年度簡上字第
    114號判處有期徒刑3月確定。
  (五)上開(二)、(三)案件，復經台灣高等法院以91年度聲字第198號
    裁定應執行有期徒刑3年5月確定。
  (六)甲○○於89年10月10日入監服刑，接續執行上開(一)、(五)、(四)
    之有期徒刑，嗣經合併計算其累進處遇縮刑期間共28日及實
    際在監期間後，於93年10月15日假釋出監，原訂於94年7 月
    29日假釋期滿，但在假釋期間內經撤銷假釋，於94年9 月15
    日再度入監服殘刑9月14日，至95年6月28日始執行完畢（不
    成立累犯，起訴書誤載成立累犯）。
二、詎甲○○不知悔改，基於意圖為自己不法所有之概括犯意，
    於94年9 月12日17時許，以其所有客觀上足以對人之生命、
    身體造成危害之油壓剪、鐵勾、活動扳手各1 支及六角扳手
    、一字型螺絲起子各2 支充行竊工具，攜至台北市○○區○○路2 段32巷4號5樓大門前，趁該戶屋主丁○○不在家之際
    ，持上開油壓剪剪斷上開住處大門之鐵製防盜鐵條，再持鐵
    勾勾開大門鎖，毀越該大門侵入丁○○住處行竊，竊得如附
    表所示財物。
三、甲○○食髓知味，承上開為自己不法所有之意圖，於94年9
    月15日12時許，攜帶上開行竊工具，至台北市北投區○○○
    路3號3樓大門前，趁該戶屋主丙○○不在家之際，欲以相同
    破門手法再次行竊，然僅持上開油壓剪剪斷丙○○住處大門
    之鐵製防盜鐵條2 支，尚未及著手行竊前，即為附近之民眾
    查覺報警，而為警當場查獲，並扣得其所有之行竊工具油壓
    剪、鐵勾、活動扳手各1支及六角扳手、一字型螺絲起子各2
    支，更在其身上起出丁○○遭竊之黑色手提袋1 個、陽信銀
    行信用卡1 張、陽信銀行金融卡1 張、中國信託信用卡1 張
    、振興復健醫學中心掛號證1 張及名片32張與自丙○○住處
    大門剪下之防盜鐵條2 支。
四、案經被害人丁○○、丙○○分別訴由台北市政府警察局北投
    分局移送台灣士林地方法院檢察署呈請台灣高等法院檢察署
    檢察長令轉台灣基隆地方法院檢察署檢察官偵查終結提起公
    訴。
    理      由
一、本件被告甲○○所犯者非為死刑、無期徒刑、最輕本刑為3
    年以上有期徒刑之罪或高等法院管轄第一審案件，其於準備
    程序進行中，先就被訴事實為有罪之陳述，經告知其簡式審
    判程序之旨，並聽取公訴人及被告之意見後，本院依刑事訴
    訟法第273條之1第1 項之規定，裁定由受命法官獨任進行簡
    式審判程序，合先敘明。
二、上開事實，業據被告於偵查中、本院準備程序中及審理中自
    白不諱，核與證人丁○○、丙○○於警詢中證述之被害情節
    相符，且有證人丁○○出具之贓物認領保管單1 紙、證人丙○○住處大門遭破壞與被告攜帶之行竊工具照片共4 張、扣
    押物品目錄表、證人丁○○出具之失竊報告等附卷可稽，更
    有被告所有攜帶至竊盜現場之油壓剪、鐵勾、活動扳手各1
    支及六角扳手、一字型螺絲起子各2 支等行竊工具扣案可佐
    ，足認被告之自白與事實相符，可以採信。本案罪證明確，
    被告犯行洵堪認定，應依法論科。
三、論罪：
  (一)查被告甲○○行竊時所攜帶之油壓剪、鐵勾、活動扳手各1
    支及六角扳手、一字型螺絲起子各2 支，於客觀上足以對人
    之生命、身體造成危險，應係兇器無疑。核被告所為事實二
    之行為，係犯刑法第321條第1項第2 、3款之竊盜罪、第306
    條第1項之侵入住宅罪、第354條之毀損他人物品罪。被告所
    犯毀損大門與侵入住宅行為，在起訴書中已有載明，顯在起
    訴範圍內，本院自得審理，但起訴檢察官誤認被害人丁○○
    未提出告訴，故疏未論及被告涉有毀損、侵入住宅罪，實則
    被害人丁○○已於警詢中提出告訴，此觀其警詢筆錄自明，
    惟公訴檢察官已於本院審理中就此部分為更正，本院亦曾告
    知被告此部分之罪名，被告亦認罪，併敘明之。
  (二)核被告甲○○所為事實三之行為，係犯刑法第354條之毀損
    他人物品罪。檢察官起訴書中記載被告此部分係犯刑法第
    321條第1項第2、3款之竊盜罪（應係「未遂」之意，但起訴
    書未明載），但查，被告此部分之犯行僅係著手於刑法第
    321條竊盜罪之加重條件，尚未及著手竊盜，而竊盜罪復未
    罰及預備犯，自無成立該罪可言，公訴檢察官就此部分亦於
    審判中更正起訴法條為刑法第354條毀損罪，本院已不生變
    更起訴法條問題。又被害人丙○○已於警詢中對此提出告訴
    ，此觀其警詢筆錄自明，本院亦曾告知被告此部分之罪名，
    被告亦認罪，併敘明之。
  (三)被告所為數毀損他人物品行為，時間緊接，所犯罪名相同，
    顯係出於概括之犯意為之，為連續犯，應依刑法第56條之規
    定以一連續毀損他人物品罪論，並加重其刑。被告所犯上開
    連續毀損他人物品罪、侵入住宅罪及刑法第321條第2、3 款
    之竊盜罪，三罪間，有方法結果之牽連關係，為牽連犯，應
    從一重之刑法第321條第1項第2、3款竊盜罪處斷。
四、科刑：
  (一)被告有事實一所載之犯罪前科及服刑紀錄等情，有台灣高等
    法院被告前案紀錄表附卷可稽，雖不成立累犯，但顯然素行
    不良，年輕力壯不知勤奮向上，竟攜帶兇器毀越門扇行竊財
    物，冀圖不勞而獲，危害社會秩序及侵害他人財產法益之情
    節非輕，犯罪之手法惡劣，兼考量其犯後自白犯行態度尚稱
    良好等一切情狀，量處如主文所示之刑，以示懲儆。
  (二)扣案之油壓剪、鐵勾、扳手各1 支及六角扳手、一字型螺絲
    起子各2 支，係被告所有且供犯罪所用，業據被告供承在卷
    ，應依刑法第38條第1項第2款之規定宣告沒收之。
五、據上論斷，依刑事訴訟法第273條之1第1項、第299條第1 項
    前段，刑法第306條第1項、第321條第1項第2、3 款、第354
    條、第56條、第55條、第38條第1項第2款，判決如主文。
本案經檢察官乙○○到庭執行職務。
中    華    民    國    95    年    1     月    24    日
                  刑事第三庭法  官  王福康
以上正本證明與原本無異。
對於本件判決如有不服，應於收受送達後10日內，向本院提出上
訴書狀，上訴於臺灣高等法院，並按他造當事人人數附具繕本。
中    華    民    國    95    年    1     月    24    日
                            書記官  施鴻均
【附錄論罪法條】
刑法第321條第1項第2、3款：
    犯竊盜罪而有左列情形之一者，處六月以上五年以下有期徒
    刑：
    二毀越門扇、牆垣或其他安全設備而犯之者。
    三攜帶兇器而犯之者。
第306條第1項：
    無故侵入他人住宅、建築物或附連圍繞之土地或船艦者，處
    一年以下有期徒刑、拘役或三百元以下罰金。
第354條：
    毀棄、損壞前二條以外之他人之物或致令不堪用，足以生損
    害於公眾或他人者，處二年以下有期徒刑、拘役或五百元以
    下罰金。
【附表】
┌───┬───────┬─────────┬─────┐
│被害人│被  竊  時  地│被 竊 盜 之 財 物 │取回之物品│
├───┼───────┼─────────┼─────┤
│丁○○│94年9月12日17 │鑲鑽項鍊戒指耳環1 │黑色手提袋│
│      │時            │組、玉戒指2只、金 │1個、陽信 │
│      │台北市北投區豐│元寶5個、金手鍊1條│銀行信用卡│
│      │年路2段32巷4號│、女用手錶1個、紅 │1張、陽信 │
│      │5樓           │寶石鑲鑽戒指1只、 │銀行金融卡│
│      │              │現金新台幣10000元 │1張、中國 │
│      │              │、古錢幣10元紙幣20│信託信用卡│
│      │              │張、黑色手提袋1個 │1張、振興 │
│      │              │、陽信銀行信用卡1 │復健醫學中│
│      │              │張、陽信銀行金融卡│心掛號證1 │
│      │              │1張、中國信託信用 │張、名片32│
│      │              │卡1張、振興復健醫 │張        │
│      │              │學中心掛號證1張、 │          │
│      │              │名片32張          │          │
└───┴───────┴─────────┴─────┘


司法院資訊處製作；財團法人民間司法改革基金會備份。
